臺灣臺中地方法院刑事判決　　　　　　　95年度易字第2076號
公　訴　人　臺灣臺中地方法院檢察署檢察官
被　　　告　戊○○
選任辯護人　辛○○　律　師
上列被告因詐欺等案件，經檢察官提起公訴（95年度偵字第1242
5號），本院判決如下：
    主    文
戊○○共同連續行使偽造私文書，足以生損害於他人，處有期徒
刑貳年。如附表一所示偽造「楊立佑」之署押、印文、偽造「豐
邑建設股份有限公司」之印文；如附表一所示偽造之報價單原稿
；如附表二所示偽造「蔡國文」、「蔡」之署押；及偽造「楊立
佑」、「豐邑建設股份有限公司」之印章各壹枚，均沒收。
    事    實
一、戊○○為豐邑建設股份有限公司（下稱豐邑建設公司）之員
    工，並身兼當代文化事業有限公司（下稱當代公司）之負責
    人，與寅○○（通緝中）均明知未經設立登記，不得以公司
    名義經營業務或為其他法律行為，明知豐翌行銷股份有限公
    司（下稱豐翌公司）未經向經濟部申請設立登記，竟共同基
    於意圖為自己不法所有、行使偽造私文書之概括犯意及違反
    公司法之犯意聯絡，連續為下列行為：
  (一)寅○○、戊○○為利用豐邑建設公司之名義採購商品，先於
    不詳時間、地點，利用不知情之成年刻印人員，偽造「豐邑
    建設股份有限公司」之印章及「楊立佑」之印章各1 枚（未
    扣案），並由寅○○假冒楊立佑之名，共同向普飛特科技有
    限公司（下稱普飛特公司）謊稱：楊立佑為豐邑建設公司之
    採購人員，豐邑建設公司為促銷房屋，需採購電腦硬體以贈
    與購屋者。豐邑建設公司指示楊立佑與戊○○，以豐邑建設
    公司之關係企業豐翌公司之名義向外訂購電腦等語，而自93
    年8 月30日起迄94年2 月21日止，以豐邑建設公司之名義，
    陸續向普飛特公司購買筆記型電腦等物，共計25次交易；自
    94年2 月24日起至同年3 月17日止，以豐翌公司名義，連續
    向普飛特公司購買筆記型電腦等物，共計6 次；及於94年3
    月24日以當代公司之名義，訂購筆記型電腦等物，並在普飛
    特公司所傳真記載有商品名稱、規格、數量、單價及總價等
    內容之報價單訂購簽回欄或空白處上，偽造「豐邑建設股份
    有限公司」之印文（即附表一編號1 至編號2 所示）、「楊
    立佑」之署名（即附表一編號1 至編號16所示）及印文（即
    附表一編號17至編號21所示）後，再傳真予普飛特公司確認
    （戊○○確認情形詳如附表四所載）後，均足以生損害於普
    飛特公司、豐邑建設公司及楊立佑之權益，於交易期間，致
    普飛特公司之承辦人員子○○、壬○○等人，陷於錯誤，自
    94年1 月14日起至94年2 月21日止（共計6 次），將附表三
    所示之筆記型電腦等物，運送至臺中市○○○路○ 段152 號
    22樓D 室（其他26次交易均有付款，不構成詐欺，所訂購之
    商品亦曾送至豐邑建設公司位於臺中市○○路○段367 號20
    樓之2 之營業處）交予戊○○、寅○○收受，戊○○即交付
    其所簽發面額分別為新臺幣（下同）412,470 元、585,79 5
    元、發票日均為94年4 月25日、付款人均為聯邦商業銀行之
    支票2 紙予普飛特公司收執，用以支付貨款。嗣因戊○○所
    簽發上述2 紙支票屆期不獲兌現，普飛特公司方知受騙，至
    此戊○○、寅○○向普飛特公司，共計詐得價值998,265 元
    之筆記型電腦等商品。
  (二)戊○○、寅○○為向東陞世紀科技有限公司（下稱東陞公司
    ）詐購貨物，由寅○○以當代公司之職員蔡國文之名義，以
    現金付款之方式，先後於(1)94年3 月14日，以76,000元之代
    價，訂購2 台筆記型電腦，及(2)同年3 月18日，以114,000
    元之代價，訂購3 台筆記型電腦，嗣東陞公司依約將貨物送
    至當代公司位於臺中市○○路○段152 號22樓之4 之營業處
    交付時，寅○○先後在附表二編號1 、2 所示出貨單之客戶
    簽名欄上偽簽「蔡國文」之署名各1 枚（編號2 係利用不知
    情之成年同事代簽），表示確認收受所購買筆記電腦及贈品
    無訛，並提出交予東陞公司之工程師己○○收執而行使之，
    足以生損害於東陞公司及蔡國文之權益。(3)嗣戊○○、寅○○以現金交易取信於東陞公司後，寅○○即向東陞公司之承
    辦人員癸○○詐稱：當代公司與廠商辦理促銷活動，以套書
    搭配筆記型電腦銷售，亟需7 台筆記型電腦等語，致癸○○
    不疑有他，陷於錯誤，於94年3 月25日將總價273,000 元，
    7 台筆記型電腦送至上述當代公司營業處交予寅○○，寅○○隨即在附表二編號3 所示出貨單之客戶簽名欄上偽簽「蔡
    」之署名1 枚，用以確認已收受所購買之筆記電腦，並交予
    東陞公司之工程師己○○收執而行使之，均足以生損害於東
    陞公司及蔡國文之權益。寅○○並交予戊○○所簽發面額27
    3,000 元、發票日94年4 月25日、付款人聯邦商業銀行之支
    票1 紙予東陞公司，用以支付貨款。(4)寅○○復於94年3 月
    31日再向東陞公司之承辦人員癸○○佯稱：銷售情況甚佳，
    需追加訂購15台筆記型電腦（總價585,000 元）等語，致癸○○陷於錯誤，誤以為真，依約將其中6 台電腦送至當代公
    司前揭營業處交予寅○○，其餘9 台電腦則依寅○○之指示
    ，寄送予乙○○等8 人，寅○○並在附表二編號4 所示出貨
    單之客戶簽名欄上偽簽「蔡國文」之署名1 枚，用以確認已
    收到所購買筆記電腦後交予東陞公司之工程師己○○收執而
    行使之，均足以生損害於東陞公司及蔡國文之權益。寅○○
    並交付曾斐娟所簽發面額585,000 元、發票日94年5 月1 日
    、付款人聯邦商業銀行之支票1 紙予東陞公司，用以支付貨
    款。(5)嗣於94年4 月上旬，寅○○再向東陞公司之員工癸○○偽稱：豐邑建設公司所新建大樓，欲送每個管委會的主委
    一人一部電腦，需訂購10餘台M5C7PD R型筆記型電腦（總價
    約80餘萬元）等語，因交易金額及數量過大，東陞公司之負
    責人丁○○要求與戊○○面議，戊○○身著豐邑建設公司之
    制服，在臺中市○○路○段367 號20樓之1 豐邑建設公司之
    會議室，向丁○○誆稱：豐邑建設公司新建大樓，欲送每個
    管委會的主委一人一部電腦，需訂購10餘台M5C7PD R型筆記
    型電腦等語，丁○○因戊○○所簽發上述2 張支票尚未兌現
    ，及向豐邑建設公司之相關人員詢問後，發現該公司並無向
    東陞公司採購電腦之計劃，遂託詞廠商不出貨，致使戊○○
    、寅○○未能詐欺得逞。嗣因戊○○所簽發上述2 紙支票屆
    期不獲承兌，東陞公司始知受騙，至此戊○○、寅○○共計
    向東陞公司詐得價值858,000 元之筆記型電腦等商品。
二、案經東陞公司、普飛特公司訴由臺灣臺中地方法院檢察署檢
    察官偵查起訴。
    理    由
壹、程序方面：
    按被告以外之人於審判外之言詞或書面陳述，除法律有規定
    者外，不得作為證據，刑事訴訟法第159 條第1 項定有明文
    。又被告以外之人於審判外之陳述，雖不符前四條之規定，
    而經當事人於審判程序同意作為證據，法院審酌該言詞陳述
    或書面陳述作成時之情況，認為適當者，亦得為證據。當事
    人、代理人或辯護人於法院調查證據時，知有第159 條第1
    項不得為證據之情形，而未於言詞辯論終結前聲明異議者，
    視為有前項之同意，刑事訴訟法第159 條之5 第1 項、第2
    項亦定有明文。本件告訴人普飛特公司之負責人壬○○、東
    陞公司之負責人丁○○、證人子○○、癸○○於檢察事務官
    詢問時所為陳述，為被告以外之人於審判外之陳述，被告及
    辯護人於本院審理過程中未聲明異議，依前開刑事訴訟法第
    159 條之5 第2 項之規定，應視為被告同意將該等陳述作為
    證據，本院認告訴人普飛特公司之負責人壬○○、東陞公司
    之負責人丁○○、證人子○○、癸○○於檢察事務官詢問時
    所為陳述，適宜作為證據，故認渠等上述之陳述均具有證據
    能力。
貳、實體方面：
一、訊據被告戊○○固坦認與楊立佑、蔡國文向告訴人普飛特公
    司、東陞公司訂購筆記型電腦等商品積欠貨款未償，及豐翌
    行銷公司未經設立登記等事實不諱，惟矢口有何違反公司法
    、詐欺及行使偽造私文書等犯行，辯稱：蔡國文與楊立佑不
    是同一人，楊立佑是60幾年次的人。伊向蔡國文承租辦公室
    ，而楊立佑是伊所僱用之員工，不是豐邑建設公司的人。蔡
    國文、楊立佑告訴伊有營造公司在中科要蓋大樓，需要大量
    的電腦，他們如何和廠商聯絡伊不知道，伊不懂電腦才請懂
    電腦的人幫伊詢價，伊只負責付款而已，至於寅○○為何牽
    涉本案伊不並清楚，伊曾告過寅○○及他弟弟，怎麼與寅○○一起行騙。蔡國文沒有支薪，只有抽取所賺的錢，伊陸續
    還東陞公司20餘萬元，不是故意詐騙東陞公司。伊買賣電腦
    是為了賺價差，伊所賣出的電腦都有收到貨款，但因為被會
    計乙○○捲款好幾十萬元逃走，發生週轉不靈而無法給付貨
    款，跳票後伊曾與壬○○談和解，但被壬○○拒絕。壬○○
    說他們公司每月出貨，以訂貨公司資本額4 分之1 計算，當
    代公司的資本額只有2 百萬元出貨量太少，若不提高資本額
    的話，就不願意出貨，所以伊才將當代公司增資到1 千萬元
    ，並改名為豐翌行銷公司，但因為前手有欠稅問題，而無法
    辦理增資。伊與普飛特公司生意往來長達6 月，交易32次，
    交易總額約5 、6 百萬元，只有998,265 元未付，不能因此
    認定伊有詐欺。豐邑建設公司和豪龍的關係，只要是建設公
    司的人都知道，而且豐邑建設公司資本額這麼大的公司，伊
    怎麼會開個人的票去支付這麼大的金額。伊都是以當代公司
    的名義與普飛特公司交易，壬○○不會有誤認與豐邑建設公
    司交易的情形。豐邑建設公司的印章都有專人保管，伊拿不
    到印章，印章不是伊刻的，印文也不是伊蓋的。000000000
    是伊的，但是給蔡國文使用沒有給楊立佑用。伊不知道曾以
    當代公司舉辦聯合促銷活動為由向東陞公司訂購電腦。伊有
    請楊立佑規劃促銷活動，至於楊立佑有無告訴蔡國文伊不知
    道，蔡國文只是幫忙找買主。丁○○到豐邑建設公司找伊時
    ，伊都說我們公司要用電腦要送給管委會的人，沒有提過豐
    邑建設公司需要買電腦，丁○○知道伊是當代公司負責人，
    伊是以當代公司負責人和丁○○談云云。惟查：
  (一)同案被告寅○○確實分別冒稱楊立佑、蔡國文之名義，與被
    告戊○○共同以上述非法方法，向普飛特公司、東陞公司購
    買筆記型電腦，而蔡國文與楊立佑實際上係同一人等事實，
    業據證人即出面承租辦公室之庚○○於偵查中證稱：92年時
    為合夥開一家日億鑫公司需要證件，伊拿身分證及印章交給
    丙○○的女兒的男朋友寅○○，寅○○目前在通緝中等語（
    見94年度他字第3011卷第52頁至第53頁）；另證人丙○○於
    偵查中亦證述：「（問：知道庚○○是否承租中港路一段15
    2 號22樓D 室？）沒有。應該是寅○○搞的鬼。」、「（問
    ：庚○○身分證有無借給他人？）92年時寅○○說要跟庚○○合夥開一家公司，需要證件，庚○○將身分證交給伊女兒
    的男朋友叫寅○○，伊有告寅○○詐欺，寅○○目前通緝中
    」、「（問：寅○○長相如何？）瘦長高約175 公分，頭髮
    長度普通，約38、39歲。皮膚較白，沒有留鬍子。伊有寅○○的照片，可以寄過來」等語（見94年度他字第3011卷第53
    頁）；證人即位於臺中市○○路○段152 號22樓D 室之房東
    丑○○於本院審理時證稱：庚○○為做辦公室使用向伊承租
    房子。蔡國文告訴伊庚○○是他叔叔，但實際上做什麼伊不
    清楚。租金都是向蔡國文收取。租約到期後伊告訴蔡國文，
    但蔡國文人在大陸，說再等一下，因為還有押金兩個月就延
    兩個月，後來到九月還是沒有付，伊請蔡國文搬走等語（見
    本院審理卷第42頁至第45頁）甚詳。且於偵查中經檢察官及
    本院分別提示證人丙○○於偵查中所提供寅○○之身分證影
    本及刊登在新聞報警告啟事之寅○○照片予普飛特公司之負
    責人壬○○（見94年度他字第3011號卷第93頁、本院審理卷
    第一卷第73頁）、東陞公司之負責人丁○○（見94年度他字
    第30 11 號卷第93頁、本院審理卷第一卷第58頁）、證人甲○○（見本院審理卷第二卷第36頁）、己○○（見本院審理
    第一頁卷第124 頁）、丑○○（見本院審理第二頁卷第42頁
    ）等人辨識結果，彼等皆證稱蔡國文、楊立佑與寅○○係同
    一人乙節在卷甚詳。且檢察事務官以「楊立佑」為查詢條件
    ，查詢全國所有姓名為「楊立佑」之人，結果全國僅有2 人
    命名為「楊立佑」，一名為76年10月20日出生，另一名為88
    年9 月5 日出生，距本件發生時間均未滿20歲之人，有法務
    部戶役政連結作業系統1 紙附卷（見94年度交查字第31頁）
    可稽，顯然該2 人均非被告所指「楊立佑」之人亦明，顯然
    被告所稱「楊立佑」之人，實際上並不存在，而寅○○應係
    分別冒用蔡國文、楊立佑之名與告訴人東陞公司及普飛特公
    司交易之事實，洵堪認定。是以，被告所辯稱：蔡國文、楊
    立佑是不同一人，楊立佑是60幾年次的人云云，顯與事實不
    符，不足採信。
  (二)參以被告、同案被告寅○○與普飛特公司32次交易過程中，
    其中附表四所示普飛特公司所傳真之報價單上分別有戊○○
    之簽名（即附表四編號1 所示）、蓋有戊○○之四方章（即
    附表四編號2 至編號6 、編號9 至編號12、編號14至編號17
    所示）或蓋有戊○○之小橫長條章（即附表四編號7 、8 、
    13）確認，且該報價單客戶名稱分別記載為「豐邑建設公司
    楊立佑先生」（如附表四編號1 至編號11所示）、「豐翌行
    銷公司楊立佑先生」（如附表四編號12至編號16所示），僅
    有1 次記載「當代公司戊○○小姐」（如附表四編號17所示
    ）；而附表一所示普飛特公司所傳真之報價單上亦分別偽造
    楊立佑之署名（如附表一編號1 至編號16所示）、印文（如
    附表一編號17至編號21所示）；及在附表二所示普飛特公司
    之出貨單上偽造「蔡國文」、「蔡」之署名（其附表二編號
    2 係利用不知情成年人代簽）確認已收到貨物，交由東陞公
    司工作人員己○○攜回等事實，有普飛特公司之報價單及東
    陞公司出貨單在卷（見94年度交查字第401 號卷第68頁至99
    頁）可佐。再者豐邑建設公司確從未向普飛特公司訂購任何
    電腦設備；亦未曾以該公司員工戊○○之名義成立關係企業
    。豐翌行銷公司非豐邑建設公司關係企業，楊立佑亦非該豐
    邑建設公司之員工等事實，分別有豐邑建設公司於94年7 月
    4 日以（94）豐字第07號回覆鄧雲奎律師之信函（見94年度
    他字第3011號卷第49頁）及於94年9 月19日以（94）豐字第
    01 2號回覆臺灣臺中地方法院檢察署函附卷（見95年度交查
    卷第44頁）為憑。加以證人即豐邑建設公司之員工林佳生於
    本院審理時證稱：普飛特公司報價單上「豐邑建設股份有限
    公司」之印文與伊公司的印文不符等語（見本院審理卷第一
    卷第115 頁）甚詳，核與本院當庭勘驗豐邑建設公司所提供
    該公司之印文（見本院審理卷第一卷第138 頁）與本院審理
    卷第一卷第94頁、94年度交查字第889 號卷第89頁報價單上
    「豐邑建設股份有限公司」之印文比對結果，發現93年10月
    12日報價單上「豐邑建設股份有限公司」的印文，與豐邑建
    設公司所提供「豐邑建設股份有限公司」之印文，外框大小
    明顯不同；93年9 月13日報價單上「豐邑建設股份有限公司
    」之印文與豐邑建設公司所提供「豐邑建設股份有限公司」
    之印文編號1 、3 之印文，外框大小有些微出入，但比對文
    字的位置不一樣，與編號2 、4 比對，其外框大小明顯不同
    等情相符，有本院95年10月30日之勘驗筆錄附卷（見本院審
    理卷第一卷第116 頁）足稽。而寅○○確實冒用楊立佑、蔡
    國文之名義，及在前揭報價單、出貨單上有偽造「楊立佑」
    之印文、署名及「蔡國文」、「蔡」之署名，已詳如前述，
    從而被告與同案被告寅○○，於不詳時、地利用不知情之成
    年刻印人員偽造「豐邑建設股份有限公司」、「楊立佑」之
    印章各1 枚，先後以豐邑建設公司、豐翌行銷公司之名義（
    以豐邑建設公司名義向普飛特公司連續詐購附表三所示之物
    ）分別與普飛特公司、東陞公司交易（如附表二所示），而
    在前述普飛特公司傳真之報價單及東陞公司之出貨單上，分
    別偽造豐邑建設股份有限公司之印文、楊立佑之署名、印文
    及蔡國文之署名後，傳真予普飛特公司或交由己○○攜回確
    認彼等（被告戊○○在報價單蓋章確認之情形詳附表四所示
    ）所購買商品等行為，足以使普飛特公司承辦人員誤以被告
    、楊立佑係豐邑建設公司之員工，渠等係為該公司購買電腦
    ，而豐翌行銷公司係豐邑建設公司之關係企業，普飛特公司
    因信賴豐邑建設公司之財力及信譽，及以現金交易取信於東
    陞公司，使告訴人東陞公司、普飛特公司之辦承人員，不虞
    無法收到貨款，而願與之交易，並收受被告戊○○所簽發遠
    期支票抵充貨款之事實甚明，故被告與寅○○之詐欺、行使
    偽造私文書及違反公司法等犯行，均堪認定。
  (三)雖被告辯稱：伊與告訴人普飛特公司前後交易32次，金額達
    5 、6 百萬元，僅有6 次交易金額998, 265元未付，有誠意
    解決債務，未有詐欺犯行云云。惟依證人子○○於偵查中證
    稱：楊立佑曾向伊及壬○○訂過貨，伊有向戊○○催款過，
    問戊○○驗收是否沒有問題，伊要將發票寄過去，並請戊○○將付貨款的支票寄來。楊立佑一開始以豐邑建設公司的名
    義，後來用豐翌行銷公司的名義，最後用當代文化公司的名
    義。伊負責會計的部份，懷疑過豐邑建設公司為何沒有開公
    司的票，戊○○解釋說他們公司所蓋東勢王朝在921 地震倒
    掉，和住戶有糾紛，所以公司沒有辦法開票，公司授權戊○○開票等語（見94年度他字第3011號卷第19頁）；及於本院
    審理中結稱：伊與楊立佑電話聯絡時，每次出貨都是找楊立
    佑，如果楊立佑外出時，伊就會打電話給戊○○。伊曾見過
    戊○○，當時約在93年間，戊○○穿著公司的制服送支票過
    來。楊立佑、戊○○第一次以豐邑建設公司的名義向伊公司
    訂貨，伊公司開發票的抬頭也是豐邑建設公司，後來改為豐
    翌行銷公司，最後一次是用當代公司名義訂貨。壬○○曾告
    訴伊豐翌行銷公司是豐邑建設公司轉投資的公司。伊曾問壬○○為何發票抬頭與支票不符，壬○○問楊立佑為何要開戊○○的票，楊立佑跟壬○○說。因為921 地震，他們蓋的房
    子東勢王朝倒塌有賠償問題，不能開公司的支票，才開立個
    人的票。伊公司傳真的報價單過去後，會問楊立佑是否收到
    採購單，如果楊立佑不在，楊立佑會交代戊○○，伊也會和
    戊○○確認。93年9 月13日、93年10月12日這2 張報價單，
    伊不確定是何人傳真，但伊事前事後都確認過不是戊○○就
    是楊立佑傳的等語（見本院審理卷第一卷第76頁至第80頁）
    ；另證人壬○○於偵查中證述：第一次戊○○用電話和伊公
    司聯絡，買2 台電腦有付款，貨物寄到豐邑建設公司，第二
    次是楊立佑自稱是豐邑建設公司的採購向伊公司下訂單。楊
    立佑及戊○○陸續向伊公司下30多張的訂單，規格都由楊立
    佑和伊公司談的，而戊○○出面和伊公司簽名、蓋章確認這
    些訂單，全部金額約5 百多萬元，其中6 筆交易未付款，戊○○開的2 張支票未兌現，分別為412,470 元及582,795 元
    ，戊○○、楊立佑都是用豐邑建設公司的名義向伊公司訂貨
    ，我們用傳真機將報價單傳真給戊○○或楊立佑，再由他們
    簽名或是蓋章回傳我們公司確認這些交易，後來豐邑建設公
    司發函給我們公司，才知道被戊○○、楊立佑騙了。伊收到
    的票都是戊○○個人的支票，伊覺得很奇怪，但戊○○告訴
    伊豐翌行銷公司是豐邑建設公司的子公司，戊○○是豐翌行
    銷公司的負責人，所以伊才繼續出貨。伊送貨的地點有二個
    地方，一個地方是送到豐邑建設公司，部分由蔡佳玲代收，
    部分由管理室代收；另一個地方送到臺中市○○路○段152
    號22樓之4 ，由管理室代收。94年2 月24日到同年3 月24日
    的6 筆交易都有兌現，是因為戊○○用別家公司的支票付款
    才兌現，這其中有5 筆是豐翌行銷公司的名義訂貨，另1 筆
    是用當代公司的名義訂貨。而伊公司所告詐欺部分是從94年
    1 月14日至94年2 月21日的6 筆交易，原來都是開94年3 月
    5 日的票，但因金額比較大戊○○要求票期延後，才延到94
    年4 月5 日等語（見94年度他字第卷第93頁至第94頁、94年
    度交查字第401 號卷第58頁至59頁）；及於本院審理時除證
    述同前外，另證稱：楊立佑一開始以豐邑建設公司名義與伊
    公司交易，到後來才以豐翌行銷公司與伊公司交易。前二筆
    交易戊○○用豐邑建設公司的名義向伊公司訂貨，楊立佑自
    稱是豐邑建設公司的採購人員，而戊○○給付貨款，伊公司
    也開抬頭豐邑建設公司的發票寄給豐邑建設公司。第一次交
    易時戊○○、楊立佑匯款付現金，第二次交貨時戊○○親自
    穿著豐邑建設公司的制服到伊公司付現金，第三、四次交易
    收到戊○○個人支票，伊覺得很奇怪，楊立佑就告訴伊豐邑
    建設公司的原名叫豪龍建設，因為921 地震的關係不能使用
    公司票才開個人票，因為開始小金額都有兌現，伊想沒有問
    題所以才沒有去查票信。94年1 月14日至94年2 月21日6 筆
    未付款的交易，戊○○、楊立佑都是以豐邑建設公司的名義
    與伊公司交易。伊曾和戊○○見面二次面，第一次因戊○○
    將豐邑建設公司改為豐翌行銷公司向伊公司進貨時，伊公司
    要求降低交易額度為30萬元時，戊○○及楊立佑曾到伊公司
    要求提高額度，伊希望有擔保人或提高資本額，楊立佑說豐
    翌行銷公司是豐邑建設公司的關係企業，戊○○在旁邊，二
    人一搭一唱。戊○○在電話是用豐邑建設公司採購人員的名
    義向伊公司下訂單，因為只有打到豐邑建設公司才能找到戊○○。93年10月12日傳真給豐邑建設公司的採購曾小姐，回
    傳時有寫收貨人戊○○，伊要求有統編號碼及豐邑建設公司
    的大章，她回傳後伊公司才出貨。戊○○與楊立佑積欠伊公
    司998, 26 5 元貨款沒有清償等語（見本院審理卷第一卷第
    66 頁 至72頁、第74頁、本院審理卷第二卷第48頁）；證人
    賴佳青、己○○分別於偵查中及本院審理中證實，出貨單係
    由蔡國文簽收或由不知情之成年人代為簽收一節（見94年度
    他字第3011號卷第18頁、本院審理卷第123 頁）甚詳。另參
    酌被告與寅○○於94年3 月25日及同年月31日，連續2 次向
    東陞公司購買筆記型電腦等物所積欠858,000 元貨款，及於
    自94 年1月14日起至94年2 月21日止，連續6 次向普飛特公
    司購買筆記型電腦所積欠998,265 元，總計積欠高達1,856,
    265 之貨款未清償。佐以被告戊○○所簽發10張支票自94年
    5 月3 日起皆跳票未獲兌現，且其信用卡亦因未繳款項而於
    94年7 月20日被發卡銀行強制停用，而同案被告寅○○之信
    用卡更早於在93年6 月17日因催討未果被強制停用等紀錄，
    分別有聯邦商業銀行94年9 月20日聯大園字第940153號函所
    附開戶原始資料影本、對帳單明細表、退補票資料、領用支
    票資料等、財團法人金融聯合徵信中心信用卡資料表2 紙在
    卷（見94年度交查字第401 號卷第45頁至第51頁、本院審理
    卷第一卷第17 1頁至第174 頁）可參，可見被告及同案被告
    寅○○向普飛特公司為上述交易之前，經濟已陷入因難，對
    於債務已無清償能力，卻仍以上述非法手段，於短暫時間內
    向告訴人普飛特公司、東陞公司購入鉅額之商品，並以簽發
    遠期支票付款，得手後將物品轉售圖利，支票屆期全面跳票
    ，顯見渠等主觀上具有詐欺之故意，灼然甚明。縱然被告與
    東陞公司、普飛特公司曾有多次交易往來成功之記錄，及被
    告事後償還部分貨款予告訴人東陞公司之情形，但被告與同
    案被告寅○○隱藏經濟困窘，冒用豐邑建設公司名義及偽稱
    豐翌行銷公司為豐邑建設公司之子公司之名義向普飛特公司
    詐欺在先，自不得事後執此為卸責之憑據。
  (四)被告戊○○雖辯稱：94年4 月上旬，伊以當代公司的名義向
    東陞公司購買電腦，並沒有說豐邑建設公司需要買電腦云云
    。然查，被告戊○○（身者豐邑建設公司之制服）與同案被
    告寅○○確實於94年4 月上旬，在豐邑建設公司之會議室，
    向東陞公司之負責人丁○○詐稱：豐邑建設公司所新建大樓
    ，欲送每個管委會的主委一人一部電腦，需訂購10餘台M5C7
    PD R型筆記型電腦，金額約80餘萬元等語，丁○○因鑑於戊○○前2 次交易所簽發2 張支票尚未兌現，及向豐邑建設公
    司之相關人員詢問後，發現該公司並無向東陞公司採購電腦
    之計劃，遂託詞廠商不出貨，致使戊○○、寅○○未能詐欺
    得逞等情，業據證人丁○○於偵查中（見94年度交查字第88
    9 號卷第101 頁至第102 頁、94年度他字第3011號卷第17、
    18頁）及本院審理中（見本院審理卷第一卷第55頁至第56頁
    ）證述綦詳，核與證人癸○○於本院審理時所證稱：蔡國文
    打電話來說戊○○要向伊公司訂貨，伊說可否用現金交易，
    蔡國文無法處理，就請戊○○與我們聯絡，戊○○打電話到
    東陞公司由伊接電話，戊○○提到他們建設公司為回饋住戶
    管理委會，要送電腦貨很急，伊無法處理，所以將電話交給
    老闆，後來因時間太趕，付款方式沒有共識才未出貨等語（
    見本院審理卷第一卷第64頁）相符，是以被告戊○○於94年
    4 月中旬，在豐邑建設公司之會議室，以豐邑建設公司之名
    義，向東陞公司負責人丁○○詐欺未遂之犯行，昭昭甚明，
    洵足認定。
二、此外，並有普飛特公司之報價單影本32張、新竹貨運託運單
    客戶收執聯影本7 張、戊○○所簽發支票4 紙、存摺影本1
    紙、退票理由單影本4 紙、聯邦商業銀行94年9 月20日聯大
    園字第940153號函所附戊○○開戶原始資料、對帳單明細表
    、退補票資料、領用支票資料、往來信用明細表、戊○○自
    94年5 月13日列為拒絕往來戶等資料、臺中市警察局第一分
    局95年1 月24日中分一偵字第09 50016027 號函所附查訪表
    、房屋租賃契約書、照片、高雄市政府營利事業登記證等影
    本、雅虎國際資訊股份有限公司94年10月28日雅虎（94）字
    第0586號、戊○○所使用0000000000行動電話資料、聯邦商
    業銀行94年11月28日聯大園字第94 0193 號函附戊○○存款
    不足遭拒絕往來之支票明細表各1 份、蔡國文名片1 張、東
    陞公司出貨單4 張、戊○○所簽發之本票7 張份附卷可資佐
    。綜上所述，被告戊○○上開辯解，為事後卸責之詞，不足
    採信，本件事證明確，被告上述詐欺取財、違反公司法及行
    使偽造私文書等犯行，足堪認定，應依法論科。
三、至於辯護人聲請本院(1)鑑定寅○○、蔡國文、楊立佑三人之
    筆跡，以查明是否同屬一人所為。(2)向豐邑建設公司函詢該
    公司與東陞公司、普飛特公司業務往來的情形，以資證明被
    告與告訴人等交易時，告訴人等不致陷於錯誤等語。惟查，
    寅○○確實冒用蔡國文、楊立佑之名，分別與東陞公司、普
    飛特公司交易之事實，業據證人丙○○、庚○○、壬○○、
    丁○○、甲○○、己○○、丑○○等人辨識無訛，已詳如前
    述，本院認不須再行送請鑑定筆跡。而豐邑建設公司曾發函
    予普飛特公司之告訴代理人鄧雲奎律師表示，該公司從未向
    普飛特公司訂購任何電腦設備一節，有上述覆函（見94年度
    他字第30 11 號卷第49頁）在卷可憑。另被告確實於94年4
    月中旬，在豐邑建設公司會議室，以豐邑建設公司之名義向
    東陞公司負責人丁○○詐欺電腦之事實，業據證人癸○○及
    丁○○證述於前，本院認被告與寅○○之詐欺犯行已明，故
    無再向豐邑建設公司函查之必要，均併此敘明。
四、按被告戊○○、同案被告寅○○行為後，刑法業已修正公布
    ，並自95年7 月1 日施行。修正後刑法第2 條第1 項規定：
    「行為後法律有變更者，適用行為時之法律。但行為後之法
    律有利於行為人者，適用最有利於行為人之法律」，此條規
    定乃與刑法第1 條罪刑法定主義契合，而貫徹法律禁止溯及
    既往原則，係規範行為後法律變更所生新舊法律比較適用之
    準據法，是刑法第2 條本身雖經修正，但刑法第2 條既屬適
    用法律之準據法，本身尚無比較新舊法之問題，應一律適用
    裁判時之現行刑法第2 條規定以決定適用之刑罰法律，先予
    辨明。又本次刑法修正之比較新舊法，應就罪刑有關之共犯
    、未遂犯、想像競合犯、牽連犯、連續犯、結合犯，以及累
    犯加重、自首減輕暨其他法定加減原因（如身分加減）與加
    減例等一切情形，本於統一性及整體性原則，綜其全部罪刑
    之結果而為比較，亦有最高法院95年度第8 次刑庭會議決議
    可資參照，據此：
  (一)刑法第339 條第1 項之詐欺取財罪，法定刑罰金部分原為得
    科或併科1,000 元以下罰金，依修正後刑法施行法增訂第1
    條之1 規定：「（第一項）中華民國94年1 月7 日刑法修正
    施行後，刑法分則編所定罰金之貨幣單位為新臺幣。（第二
    項）94年1 月7 日刑法修正時，刑法分則編未修正之條文定
    有罰金者，自94年1 月7 日刑法修正施行後，就其所定數額
    提高為30倍。但72年6 月26日至94年1 月7 日新增或修正之
    條文，就其所定數額提高為3 倍」，及刑法第33條第5 款修
    正為：「主刑之種類如下：五、罰金：新臺幣一千元以上，
    以百元計算之」等規定觀之，依修正後之法律，刑法第339
    條第1 項之詐欺取財罪所得科處之罰金刑最高額為新臺幣30
    ,000 元 ，最低額為新臺幣1,000 元。然依被告行為時即修
    正前刑法第33條第5 款規定之罰金最低額銀元1 元計算，刑
    法第339 條第1 項之罰金刑之最高額為銀元10,000元，最低
    額為銀元10元，若換算為新臺幣，最高額雖與新法同為新臺
    幣15,000元、30,000元，然最低額均僅為新臺幣30元。因此
    ，比較上述修正前、後之刑罰法律，自應以被告行為時即修
    正前關於科處罰金刑之法律較有利於被告。
  (二)連續犯部分：
    修正後刑法已刪除連續犯之規定，此刪除雖非犯罪構成要件
    之變更，但顯已影響行為人刑罰之法律效果，自屬法律有變
    更。被告與同案被告寅○○先後多次詐欺、行使偽造私文書
    之犯行依修正前刑法本得論以連續犯之裁判上一罪，依修正
    後刑法即應分論併罰，經比較新舊法之結果，以修正前之刑
    法較有利於被告。
  (三)牽連犯部分：
    被告戊○○與同案被告寅○○行為後，94年1 月7 日修正公
    布之刑法，自95年7 月1 日施行，修正後之刑法刪除第55條
    關於牽連犯之規定。本件被告與同案被告寅○○所犯上開詐
    欺取財、行使偽造私文書及違反公司法第19條等罪間具有牽
    連犯之關係，依修正前即行為時之規定，應從一重之行使偽
    造私文書罪處斷；依修正後之刑法既已刪除牽連犯之規定，
    則所犯上述各罪應依數罪併罰之規定分論併罰。比較新舊法
    之規定，修正後之規定並非較有利於被告，依刑法第2 條第
    1 項之規定，應適用行為時之法律，即適用修正前刑法第55
    條牽連犯之規定。
  (四)共同正犯部分：
    被告、同案被告寅○○行為時之刑法第28條原規定：「二人
    以上共同實施犯罪之行為者，皆為正犯」，95年7 月1 日修
    正施行之該條則規定：「二人以上共同實行犯罪之行為者，
    皆為正犯」，修法後將完全未參與犯罪行為之實行之陰謀共
    同正犯及預備共同正犯刪除，本件被告與同案被告寅○○等
    人間，有犯意聯絡並互推分擔實施犯行，不論依修正前、後
    之刑法第28條規定，均構成共同正犯，依新、舊法均符合共
    同正犯之要件，舊法並無不利於被告。
  (五)綜合上述各條文修正前後之比較，揆諸前揭最高法院決議及
    修正後刑法第2 條第1 項前段、但書所規定之「從舊從輕」
    原則，綜其全部罪刑之比較，自應一體適用被告行為時之法
    律，即修正前刑法之相關規定予以論處。
四、按文書為表現足以證明法律上之權利義務或事實，或足以產
    生法律上權利義務關係或事實之「意思表示」，亦即須具有
    法律效果之意思表示。查被告與同案被告寅○○利用不知情
    成年刻印人員偽造「楊立佑」、「豐邑建設股份有限公司」
    之印章各1 枚後，在普飛特公司之報價單上，偽造「豐邑建
    設股份有限公司」之印文、「楊立佑」之署名、印文，及在
    東陞公司之出貨單上偽造「蔡國文」、「蔡」之署名（含利
    用不知情之成年人代為簽名）後，傳真予普飛特公司確認購
    買之物品或交付予東陞公司之工作人員收執確認已收取商品
    ，該報價單及出貨單，均屬私文書甚明。故核被告戊○○所
    為，係犯刑法第216 條、第210 條之行使偽造私文書罪。被
    告與同案被告寅○○共同以未經設立登記豐翌行銷公司之名
    義，向普飛特公司購買電腦之行為，係違反公司法第19條第
    1 項未經設立登記，不得以公司名義經營業務之規定，應依
    同條第2 項之規定處斷。被告與同案被告寅○○先後向普飛
    特公司、東陞公司詐購上述物品，所為係犯刑法第339 條第
    1 項之詐欺取財罪及第339 條第3 項、第1 項之詐欺未遂罪
    。被告、同案被告寅○○利用不知情之成年刻印人員偽造「
    楊立佑」、「豐邑建設股份有限公司」之印章，及利用不知
    情之成年人代收東陞公司運至貨物，而在出貨單偽簽「蔡國
    文」署名1 枚（即附表三編號2 所示）等犯行，均為間接正
    犯。被告利用他人偽造上述印章、署押，均為偽造私文書之
    部分行為，均不另行論罪。又偽造私文書復為行使偽造私文
    書之高度行為所吸收，應依行使偽造私文書罪論處。被告先
    後多次詐欺取財既遂、一次詐欺取財未遂、多次行使偽造私
    文書，均時間緊接，方法相同，所犯構成要件相同之罪名，
    顯係基於概括犯意而為，均應依修正前刑法第56條連續犯之
    規定，分別論以連續詐欺取財罪及連續行使偽造私文書罪，
    並各加重其刑。又被告所犯連續行使偽造私文書及違反公司
    法第19條第2 項之規定間，有方法結果之牽連關係，應依修
    正前刑法第55條牽連犯之規定，從一重之連續行使偽造私文
    書罪處斷。檢察官雖僅就偽造附表一編號1 、2 所示「豐邑
    建設股份有限公司」及「楊立佑」之署名、附表一編號13至
    編號15之犯行提起公訴，然其效力及於全部，其餘犯行與上
    述已提起公訴部分，分別具有連續犯或牽連犯裁判上一罪之
    關係，本院自應併與審理，附此敘明。爰審酌被告與同案被
    告寅○○共同以詐欺、違反公司法及行使偽造私文書等方法
    ，與告訴人東陞公司、普飛特公司交易，詐取高達1,856,26
    5 之電腦等物，危害商業交易之安全，並足以生損害於普飛
    特公司、東陞公司、豐邑建設公司、楊立佑及蔡國文等人之
    權益非淺，迄今僅償還東陞公司部份貨款，而未與普飛特公
    司等人達成民事和解，賠償渠等所受之損失等一切情狀，量
    處如主文所示之刑。
五、按被告用以詐欺取財之偽造書類，既已交付於被害人收受，
    則該物非屬被告所有，除偽造書類上偽造之印文、署押，應
    依刑法第219 條予以沒收外，依同法第38條第3 項之規定，
    即不得再對各該書類諭知沒收（最高法院43年台上字第747
    號判例意旨可資參照）。查被告與同案被告寅○○在附表一
    所示之報價單上，分別偽造「豐邑建設股份有限公司」之印
    文、「楊立佑」之印文及署名，及在附表二所示之報價單上
    ，分別偽造「蔡國文」、「蔡」之署名，因該報價單及出貨
    單，既分別交付普飛特公司及東陞公司收受，均已非被告、
    同案被告寅○○所有，自不應另為沒收之諭知，惟該報價單
    上偽造「豐邑建設股份有限公司」之印文、「楊立佑」之印
    文及署名，及出貨單上偽造「蔡國文」、「蔡」之署名，不
    問屬於犯人與否，仍應依刑法第219 條之規定予以宣告沒收
    。被告、寅○○將如附表一所示出貨單之原稿傳真予普飛特
    公司，雖原稿未經扣案，但因無證據證明不存在，且屬係被
    告與寅○○行使偽造私文書犯罪所取得之物，爰依修正前刑
    法第38條第1 項第3 款規定宣告沒收。至於如附表一所示之
    報價單原稿上所偽造「豐邑建設股份有限公司」之印文、「
    楊立佑」之印文及署名，因報價單原稿，業經宣告全部沒收
    ，已如前述，爰不就報價單上所偽造「豐邑建設股份有限公
    司」之印文、「楊立佑」之印文及署名另予諭知沒收，附此
    敘明。又被告與寅○○所偽造「豐邑建設股份有限公司」、
    「楊立佑」之印章各1 枚，雖未扣案，但無證據證明確實不
    存在，不問屬於犯人與否，亦應依刑法第219 條之規定予以
    宣告沒收。
據上論斷，應依刑事訴訟法第299 條第1 項前段，公司法第19條
、刑法第11條、第2 條第1 項前段，修正前刑法第28條、第56條
、第216 條、第210 條、第339 條第1 項，修正前刑法第55條，
刑法第21 9條，第38條第1 項第3 款，判決如主文。
中　　華　　民　　國　　96　　年　　1 　　月　　8 　　日
                  刑事第三庭  審判長  法  官  唐光義
                                      法  官  郭妙俐
                                      法  官  楊萬益
上正本證明與原本無異。
如不服本判決，應於送達後十日內向本院提出上訴狀（須附繕
本），上訴於台灣高等法院台中分院。
                                      書記官  李國敬
中　　華　　民　　國　　96　　年　　1 　　月　　8 　　日
附錄本判決論罪法條：
公司法第十九條
未經設立登記，不得以公司名義經營業務或為其他法律行為。
違反前項規定者，行為人處 1 年以下有期徒刑、拘役或科或併科
新臺幣15萬元以下罰金，並自負民事責任；行為人有二人以上者
，連帶負民事責任，並由主管機關禁止其使用公司名稱。
中華民國刑法第二百十條（偽造變造私文書罪）
偽造、變造私文書，足以生損害於公眾或他人者，處 5 年以下有
期徒刑。
刑法第二百十六條：
行使第二百十條至第二百十五條之文書者，依偽造、變造文書或
登載不實事項或使登載不實事項之規定處斷。
刑法第二百十九條：
偽造之印章、印文或署押，不問屬於犯人與否，沒收之。
刑法第三百三十九條：
意圖為自己或第三人不法之所有，以詐術使人將本人或第三人之
物交付者，處五年以下有期徒刑、拘役或科或併科一千元以下罰
金。
以前項方法得財產上不法之利益或使第三人得之者，亦同。
前二項之未遂犯罰之。
  附  表  一  ：
 ┌──┬──────┬─────┬──────────┬───────┐
 │編號│文 件 名 稱 │ 欄    位 │ 偽  造  之  署  押 │   客戶名稱   │
 ├──┼──────┼─────┼──────────┼───────┤
 │ 1  │93年8 月30日│訂購簽回欄│楊立佑之署名1 枚及豐│豐邑建設公司曾│
 │    │報價單      │及該欄旁空│邑建設股份有限公司之│小姐          │
 │    │            │白處      │印文1枚。           │              │
 ├──┼──────┼─────┼──────────┼───────┤
 │ 2  │93年10月12日│訂購簽回欄│楊立佑之署名1 枚及豐│未記載        │
 │    │報價單      │          │邑建設股份有限公司之│              │
 │    │            │          │印文1枚。           │              │
 ├──┼──────┼─────┼──────────┼───────┤
 │ 3  │93年10月15日│同上      │楊立佑之署名1枚。   │豐邑建設公司楊│
 │    │報價單      │          │                    │立佑先生      │
 ├──┼──────┼─────┼──────────┼───────┤
 │ 4  │93年10月27日│同上      │楊立佑之署名1枚。   │同上          │
 │    │報價單      │          │                    │              │
 ├──┼──────┼─────┼──────────┼───────┤
 │ 5  │93年10月27日│同上      │楊立佑之署名1枚。   │同上          │
 │    │報價單      │          │                    │              │
 ├──┼──────┼─────┼──────────┼───────┤
 │ 6  │93年11月2 日│同上      │楊立佑之署名1枚。   │同上          │
 │    │報價單      │          │                    │              │
 ├──┼──────┼─────┼──────────┼───────┤
 │ 7  │93年11月4 日│同上      │楊立佑之署名1枚。   │同上          │
 │    │報價單      │          │                    │              │
 ├──┼──────┼─────┼──────────┼───────┤
 │ 8  │93年11月5 日│同上      │楊立佑之署名1枚。   │同上          │
 │    │報價單      │          │                    │              │
 ├──┼──────┼─────┼──────────┼───────┤
 │ 9  │93年11月16日│同上      │楊立佑之署名1枚。   │同上          │
 │    │報價單      │          │                    │              │
 ├──┼──────┼─────┼──────────┼───────┤
 │ 10 │93年12月3 日│同上      │楊立佑之署名1枚。   │同上          │
 │    │報價單      │          │                    │              │
 ├──┼──────┼─────┼──────────┼───────┤
 │ 11 │93年12月3 日│同上      │楊立佑之署名1枚。   │同上          │
 │    │報價單      │          │                    │              │
 ├──┼──────┼─────┼──────────┼───────┤
 │ 12 │93年12月9 日│同上      │楊立佑之署名1枚。   │同上          │
 │    │報價單      │          │                    │              │
 ├──┼──────┼─────┼──────────┼───────┤
 │ 13 │94年1 月28日│同上      │楊立佑之署名1枚。   │同上          │
 │    │報價單      │          │                    │              │
 ├──┼──────┼─────┼──────────┼───────┤
 │ 14 │94年2 月18日│同上      │楊立佑之署名1枚。   │同上          │
 │    │報價單      │          │                    │              │
 ├──┼──────┼─────┼──────────┼───────┤
 │ 15 │94年2 月21日│同上      │楊立佑之署名1枚。   │同上          │
 │    │報價單      │          │                    │              │
 ├──┼──────┼─────┼──────────┼───────┤
 │ 16 │94年2 月24日│同上      │楊立佑之署名1枚。   │豐翌行銷公司楊│
 │    │報價單      │          │                    │立佑先生      │
 ├──┼──────┼─────┼──────────┼───────┤
 │ 17 │94年3 月3 日│豐翌行銷股│楊立佑之印文1枚。   │同上          │
 │    │報價單      │份有限公司│                    │              │
 │    │            │採購確認章│                    │              │
 │    │            │之經辦欄上│                    │              │
 ├──┼──────┼─────┼──────────┼───────┤
 │ 18 │94年3 月10日│同上      │楊立佑之印文1枚。   │同上          │
 │    │報價單      │          │                    │              │
 ├──┼──────┼─────┼──────────┼───────┤
 │ 19 │94年3 月11日│同上      │楊立佑之印文1枚。   │同上          │
 │    │報價單      │          │                    │              │
 ├──┼──────┼─────┼──────────┼───────┤
 │ 20 │94年3 月14日│同上      │楊立佑之印文1枚。   │同上          │
 │    │報價單      │          │                    │              │
 ├──┼──────┼─────┼──────────┼───────┤
 │ 21 │94年3 月17日│同上      │楊立佑之印文1枚。   │同上          │
 │    │報價單      │          │                    │              │
 └──┴──────┴─────┴──────────┴───────┘
  附  表  二  ：
 ┌──┬──────┬─────┬──────────┬───────┐
 │編號│文 件 名 稱 │ 欄    位 │ 偽  造  之  署  押 │  備      註  │
 ├──┼──────┼─────┼──────────┼───────┤
 │ 1  │94年3 月14日│客戶簽名欄│蔡國文之署名1枚     │              │
 │    │出貨單      │          │                    │              │
 ├──┼──────┼─────┼──────────┼───────┤
 │ 2  │94年3 月18日│同上      │蔡國文之署名1枚     │寅○○利用不知│
 │    │出貨單      │          │                    │情之成年同事代│
 │    │            │          │                    │為簽收。      │
 ├──┼──────┼─────┼──────────┼───────┤
 │ 3  │94年3 月25日│同上      │蔡之署名1枚         │              │
 │    │出貨單      │          │                    │              │
 ├──┼──────┼─────┼──────────┼───────┤
 │ 4  │94年3 月31日│同上      │蔡國文之署名1枚     │              │
 │    │出貨單      │          │                    │              │
 └──┴──────┴─────┴──────────┴───────┘
 附  表  三 ：
┌──┬──────┬──────┬──┬─────┬────┬────┐
│編號│  採購日期  │  品     名 │數量│ 單  價   │ 稅 金  │ 總  價 │
├──┼──────┼──────┼──┼─────┼────┼────┤
│ 1  │94年1 月14日│筆記型電腦  │2 台│78,600元( │ 3,930元│82,530元│
│    │            │ASUSM24C6PDR│    │1 台39,300│        │        │
│    │            │            │    │元)       │        │        │
├──┼──────┼──────┼──┼─────┼────┼────┤
│ 2  │94年1 月14日│筆記型電腦  │8 台│314,400元(│15,720元│330,120 │
│    │            │ASUSM24C6PDR│    │1 台39,300│        │元      │
│    │            │            │    │元）      │        │        │
├──┼──────┼──────┼──┼─────┼────┼────┤
│ 3  │94年1 月28日│筆記型電腦  │6 台│235,200元(│11,760元│246,960 │
│    │            │ASUSM24C6PDR│    │1 台39,200│        │元      │
│    │            │            │    │元)       │        │        │
├──┼──────┼──────┼──┼─────┼────┼────┤
│ 4  │94年2月3日  │Motorola變│1 台│14,000元  │        │        │
│    │            │  頻照相手機│    │          │        │        │
│    │            ├──────┼──┼─────┤   995元│20,895元│
│    │            │BENQjoybee│1 台│ 5,900元  │        │        │
│    │            │  200       │    │          │        │        │
├──┼──────┼──────┼──┼─────┼────┼────┤
│ 5  │94年2月18日 │Motorola  │1 台│16,500元  │        │        │
│    │            │  MPX220行動│    │          │        │        │
│    │            │  電話（銀色│    │          │        │        │
│    │            │  全配）    │    │          │        │        │
│    │            ├──────┼──┼─────┤        │        │
│    │            │筆記型電腦│3 台│130,200 元│        │        │
│    │            │  ASUSM52C6P│    │(1台43,400│14,190元│297,990 │
│    │            │  DR        │    │元)       │        │元      │
│    │            ├──────┼──┼─────┤        │        │
│    │            │筆記型電腦│3 台│137,100 元│        │        │
│    │            │  ASUSM6BCBP│    │(1台45,700│        │        │
│    │            │  DR        │    │元)       │        │        │
├──┼──────┼──────┼──┼─────┼────┼────┤
│ 6  │94年2 月21日│（銀黑）液晶│2 台│19,000元(1│   950元│19,950元│
│    │            │顯示器ACER  │    │台9,500元)│        │        │
│    │            │AL1913      │    │          │        │        │
└──┴──────┴──────┴──┴─────┴────┴────┘
  附  表  四  ：
 ┌──┬──────────┬────────────┬───────┐
 │編號│   日期及文件名稱   │        簽收者          │   客戶名稱   │
 ├──┼──────────┼────────────┼───────┤
 │ 1  │93年10月13日報價單  │戊○○簽名確認          │豐邑建設公司楊│
 │    │                    │                        │立佑先生      │
 ├──┼──────────┼────────────┼───────┤
 │ 2  │93年12月16日報價單  │戊○○蓋四方章確認      │同上          │
 ├──┼──────────┼────────────┼───────┤
 │ 3  │93年12月21日報價單  │同上                    │同上          │
 ├──┼──────────┼────────────┼───────┤
 │ 4  │93年12月23日報價單  │同上                    │同上          │
 ├──┼──────────┼────────────┼───────┤
 │ 5  │93年12月23日報價單  │同上                    │同上          │
 ├──┼──────────┼────────────┼───────┤
 │ 6  │93年12月31日報價單  │同上                    │同上          │
 ├──┼──────────┼────────────┼───────┤
 │ 7  │94年1月7日報價單    │戊○○蓋小橫長條章確認  │同上          │
 ├──┼──────────┼────────────┼───────┤
 │ 8  │94年1月7日報價單    │同上                    │同上          │
 ├──┼──────────┼────────────┼───────┤
 │ 9  │94年1月14日報價單   │戊○○蓋四方章確認      │同上          │
 ├──┼──────────┼────────────┼───────┤
 │ 10 │94年1月14日報價單   │同上                    │同上          │
 ├──┼──────────┼────────────┼───────┤
 │ 11 │94年2月3日報價單    │同上                    │同上          │
 ├──┼──────────┼────────────┼───────┤
 │ 12 │94年3月3日報價單    │戊○○在豐翌行銷股份有限│豐翌行銷公司楊│
 │    │                    │公司採購確認章之主管批示│立佑先生      │
 │    │                    │欄上蓋四方章確認        │              │
 ├──┼──────────┼────────────┼───────┤
 │ 13 │94年3月10日報價單   │戊○○在豐翌行銷股份有限│同上          │
 │    │                    │公司採購確認章之主管批示│              │
 │    │                    │欄上蓋小橫長條章確認    │              │
 ├──┼──────────┼────────────┼───────┤
 │ 14 │94年3月11日報價單   │戊○○在豐翌行銷股份有限│同上          │
 │    │                    │公司採購確認章之主管批示│              │
 │    │                    │欄上蓋四方章確認        │              │
 ├──┼──────────┼────────────┼───────┤
 │ 15 │94年3月14日報價單   │同上                    │同上          │
 ├──┼──────────┼────────────┼───────┤
 │ 16 │94年3 月17日報價單  │同上                    │同上          │
 ├──┼──────────┼────────────┼───────┤
 │ 17 │94年3月24日報價單   │以當代公司名義訂購；曾斐│當代公司戊○○│
 │    │                    │絹蓋四方章確認          │小姐          │
 └──┴──────────┴────────────┴───────┘
